【裁判字號】    92,訴,119
【裁判日期】    920331
【裁判案由】    違反槍砲彈藥刀械管制條例
【裁判全文】
臺灣嘉義地方法院刑事判決                          九十二年度訴字第一一九號
    公  訴  人  臺灣嘉義地方法院檢察署檢察官
    被      告  甲○○
右列被告因違反槍砲彈藥刀械管制條例案件，經檢察官提起公訴（九十二年度偵字第
一五四號），本院判決如左：
    主  文
甲○○未經許可寄藏可發射子彈具有殺傷力之改造手槍，處有期徒刑壹年肆月，併科
罰金新臺幣貳萬柒仟元，罰金如易服勞役，以新臺幣玖佰元即銀元佰元折算壹日。
扣案如附表編號一及編號二所示之改造玩具手槍共貳把、編號三所示之制式子彈貳顆
均沒收。
    事  實
一、甲○○明知可發射子彈具有殺傷力之改造玩具手槍、子彈分別屬於槍砲彈藥刀械
    管制條例所列管之槍砲、彈藥，未經許可，不得寄藏，竟於民國（下同）九十一
    年十一月中旬某日，在其位於嘉義市○○街一一八巷二弄二一號租屋處，由友人
    即不詳姓名年籍之綽號「大頭」成年男子（下稱「大頭」）持如附表編號一及編
    號二所示之具有殺傷力改造手搶二把（槍枝管制編號分別為：00000000
    00、0000000000；下稱編號一、編號二改造手槍）、如附表編號三
    所示之制式子彈二顆（下稱編號三制式子彈二顆）及如附表編號四至編號六所示
    之改造子彈十三顆（下稱編號四改造子彈三顆、編號五改造子彈九顆、編號六改
    造子彈一顆；其中編號六改造子彈一顆不具傷殺力）委託保管，經甲○○允應，
    將該等槍、彈藏置於該租屋處庭院內花盆裡，未經許可而無故持有之。嗣於九十
    一年十二月二十六日凌晨二時許，經警持法院核發之搜索票搜索查獲，並扣得上
    開槍、彈。
二、案經台中縣警察局報告臺灣嘉義地方法院檢察署檢察官偵查起訴。
    理  由
一、訊據被告甲○○對於右揭犯罪事實坦承不諱（見偵卷第十三頁背面、本院九十一
    年三月二十八日審判筆錄），並有如附表所示之改造手槍、子彈等物扣案可稽（
    見警卷第七頁），而扣案物品經鑑定後，其鑑定結果分別見於附表所示，除編號
    六改造子彈一顆原即無法擊發，不具殺傷力外，其餘槍、彈於被告寄藏之時，均
    具有殺傷力，且屬於槍砲彈藥刀械管制條例所列其他可發射子彈具有殺傷力之槍
    枝、子彈，有警政署刑事警察局九十二年一月三十日刑鑑字第○九二○○○○二
    六四號鑑定書、九十二年三月二十日刑鑑字第○九二○○三四五四二號鑑定書各
    一份在卷可稽（見偵卷第四十七頁至第五十三頁，本院卷第十九頁），被告之自
    白與事實相符，可以採信，本件事證明確，被告犯行堪以認定。
二、(1)核被告甲○○所為，係犯槍砲彈藥刀械管制條例第十一條第四項之未經許可寄
    藏其他可發射子彈具有殺傷力之槍枝罪、第十二條第四項之未經許可寄藏子彈罪
    。公訴人就被告所犯槍砲彈藥刀械管制條例第十一條第四項之罪，並未敘明究係
    持有、寄藏或意圖販賣而陳列之罪，尚有未洽，惟起訴書記載之所犯法條既無錯
    誤，本院自無依刑事訴訟法第三百條規定變更起訴法條之必要。(2)又被告同時寄
    藏前揭改造手槍二把，係一故意行為侵害一法益，屬單純一罪，被告同時寄藏前
    揭子彈亦同之。被告以一寄藏行為，同時寄藏前揭槍、彈，觸犯構成要件不相同
    之罪名，為想像競合犯，應從一重之未經許可寄藏其他可發射子彈具有殺傷力之
    槍枝罪論處。(3)按槍砲彈藥刀械管制條例第十八條第一項係規定自首之情形，並
    依其是否已將槍械、彈藥移轉他人持有，而分別規定未經移轉持有者，應報繳其
    持有之全部槍械、彈藥；已移轉持有者，應據實供述全部槍械、彈藥之來源或去
    向，並因而查獲，始能減免其刑。第四項係規定自白之情形，必須於偵查或審判
    中自白，並供述全部槍械、彈藥之來源及去向，因而查獲或因而防止重大危害治
    安事件之發生者，始能減免其刑。第四項既謂「並」供述全部槍砲、彈藥、刀械
    之來源「及」「去向」，自係指已將槍械、彈藥移轉與他人持有之情形而言，不
    包括仍為自己持有之情形在內，此觀同條第一項後段係指已移轉他人持有之情形
    始有「去向」可明。被告於案發後未移轉持有槍彈，復未供述「大頭」之真實姓
    名年籍以資查證，尚無依該條例第四項減免其刑之餘地，附此敘明。(4)爰審酌被
    告素行、智識程度、犯罪之動機、目的、手段、生活狀況、非法寄藏前揭槍彈影
    響社會治安、坦承全部犯行等一切情狀，量處如主文所示之刑，並就科處罰金部
    分諭知易服勞役之折算標準，以資懲儆。
三、扣案之編號一及編號二改造手槍各一把、編號三制式子彈二顆，皆具殺傷力，均
    為違禁物，應依刑法第三十八條第一項第一款規定均沒收。又按物之能否沒收，
    應以裁判時為準。本案判決時，編號四及編號五之改造子彈共十二顆，經送鑑實
    際試射，雖皆認具殺傷力，惟該等試射所餘之物，已喪失子彈效用，不再具有殺
    傷力，不屬於違禁物，自無庸宣告沒收；另編號六改造子彈一顆原即不具殺傷力
    ，亦不須為沒收之宣告，附此敘明。
據上論斷，應依刑事訴訟法第二百九十九條第一項前段，槍砲彈藥刀械管制條例第十
一條第四項、第十二條第四項，刑法第十一條前段、第五十五條、第四十二條第二項
、第三十八條第一項第一款，罰金罰鍰提高標準條例第二條，現行法規所定貨幣單位
折算新台幣條例第二條，判決如主文。
本案經檢察官黃正雄到庭執行職務。
中      華      民      國    九十二    年     三     月     三十一     日
                                      臺灣嘉義地方法院刑事第一庭
                                          法  官  盧  鳳  田
右正本證明與原本無異。
如不服本判決，應於判決送達後十日內向本院提出上訴狀( 應附繕本 )。
中      華      民      國    九十二    年     三     月     三十一     日
                                          書記官  林  秀  惠
附錄本案論罪科刑法條全文：
槍砲彈藥刀械管制條例第十一條第一項、第四項：
未經許可，製造、販賣或運輸第四條第一項第一款所稱其他可發射金屬或子彈具有殺
傷力之各式槍砲者，處五年以上有期徒刑，併科新臺幣一千萬元以下罰金。
未經許可，持有、寄藏或意圖販賣而陳列第一項所列槍砲者，處一年以上七年以下有
期徒刑，併科新臺幣七百萬元以下罰金。
槍砲彈藥刀械管制條例第十二條第四項：
未經許可，持有、寄藏或意圖販賣而陳列子彈者，處五年以下有期徒刑，併科新台幣
三百萬元以下罰金。
附表：
┌──┬───────┬─────────────────────────┐
│編號│槍彈          │鑑定文號及鑑定結果                                │
├──┼───────┼─────────────────────────┤
│1   │改造玩具手槍  │一、文號：內政部警政署刑事警察局九十二年一月三十日│
│    │（槍枝管制編號│    刑鑑字第○九二○○○○二六四號函（見偵卷第五十│
│    │0000000000號）│    頁）。                                        │
│    │              │二、鑑定結果：係以仿BERETTA廠仿92FS型半自動手槍製 │
│    │              │    造之玩具手槍金屬換裝土造金屬槍管改造而成之改造│
│    │            │    手槍，機械性能良好，可擊發適用之子彈，認具殺傷│
│    │              │    力。                                          │
├──┼───────┼─────────────────────────┤
│2   │改造玩具手槍  │一、文號：同前刑鑑字第○九二○○○○二六四號函（見│
│    │（槍枝管制編號│    偵卷第五十一頁）。                            │
│    │0000000000號）│二、鑑定結果：係以仿BERETTA廠仿9short型半自動手槍 │
│    │              │    製造之玩具手槍金屬換裝土造金屬槍管改造而成之改│
│    │              │    造手槍，機械性能良好，可擊發適用之子彈，認具殺│
│    │              │    傷力。                                        │
├──┼───────┼─────────────────────────┤
│3   │制式子彈二顆  │一、文號：同前刑鑑字第○九二○○○○二六四號函（見│
│    │              │    偵卷第五十三頁）。                            │
│    │              │二、認均係口徑零點三八吋制式子彈，皆具殺傷力。    │
├──┼───────┼─────────────────────────┤
│4   │改造子彈三顆  │一、文號：同前刑鑑字第○九二○○○○二六四號函（見│
│    │              │    偵卷第五十二頁）。                            │
│    │              │二、認均係改造子彈，經實際試射結果，皆具殺傷力。  │
├──┼───────┼─────────────────────────┤
│5   │改造子彈九顆  │一、文號：內政部警政署刑事警察局九十二年三月二十日│
│    │              │    刑鑑字第○九二○○三四五四二號函（見本院卷第十│
│    │              │    九頁）。                                      │
│    │              │二、認均係改造九○子彈，經實際試射結，皆具殺傷力。│
├──┼───────┼─────────────────────────┤
│6   │改造子彈一顆  │一、文號：同前刑鑑字第○九二○○○○二六四號函（見│
│    │              │    偵卷第五十二頁）。                            │
│    │              │二、無法擊發，認不具殺傷力。                      │
└──┴───────┴─────────────────────────┘


司法院資訊處製作；財團法人民間司法改革基金會備份。
